【裁判字號】    89,易,764
【裁判日期】    890613
【裁判案由】    違反商標法
【裁判全文】
臺灣臺北地方法院刑事判決                          八十九年度易字第七六四號
    公  訴  人  臺灣臺北地方法院檢察署檢察官
    被      告  甲○○
右列被告因違反商標法案件，經檢察官聲請簡易判決處刑（八十八年度偵字第二一六
七五號），惟本院臺北簡易庭認為不宜以簡易判決處刑，移送適用通常程序審判，本
院判決如左：
    主  文
甲○○連續明知為意圖欺騙他人，於同一商品，使用相同或近似於他人註冊商標之圖
樣之商品而販賣，處有期徒月；如易科罰金，以佰元折算壹日；緩刑貳年。
扣案仿冒如附圖所示「HELLO  KITTY」商標之衣服肆佰零伍件均沒收。
    事  實
一、甲○○明知附圖所示商標（下稱「HELLO  KITTY」商標），業據日商．三麗鷗股
    份有限公司（下稱三麗鷗公司）向經濟部中央標準局（現改制為智慧財產局）申
    請核准註冊，取得第00000000、00000000號商標專用權，專用
    於衣服、內衣、雨衣、圍兜、布尿片、浴袍、泳衣、帽子、拖鞋、涼鞋、服飾用
    皮帶、服飾用手套、禦寒用手套、領帶、圍巾、領巾、襪子、褲襪、睡衣、大領
    巾、禦寒用耳罩、保溫肚兜、頭巾、吊褲帶、浴衣、滑雪靴等商品，現仍在專用
    期間，且明知不詳姓名年籍之成年男子所販賣衣服為意圖欺騙他人，於同一商品
    ，使用相同或近似於三麗鷗公司上開註冊商標之圖樣之商品，竟意圖販賣，基於
    概括之犯意，於民國八十八年八月下旬某日，在臺北市○○街八一號前，以每件
    新臺幣（下同）七十元之代價販入後，陳列於上址加價求售，連續販賣予不特定
    顧客，賺取差價牟利。迄八十八年九月十三日下午二時許，為警在上址查獲，並
    扣得仿冒「HELLO  KITTY」商標之衣服四百零五件。
二、案經臺北市政府警察局中山分局報請臺灣臺北地方法院檢察署檢察官偵查起訴。
    理  由
一、訊據被告甲○○坦承在右揭時地販賣仿冒「HELLO  KITTY」商標之衣服，惟否認
    有違反商標法之犯行，辯稱：伊不知販賣衣服係仿冒品云云。惟查，右揭事實業
    據告訴人三麗鷗公司指訴綦詳，被告販賣之衣服俱無告訴人之吊牌標示、防仿冒
    標籤、商品條碼，為被告供承在卷，顯見為仿品無訛，而「HELLO  KITTY」商標
    為知名商標，廣見於各類廣告媒體，係相關大眾所共知之商標，被告僅以七十元
    之價格販入，以九十元之價格售出，與真品價格相差至為懸殊，所辯不知販賣之
    衣服係仿冒品云云，要係圖卸之詞，委無可採。此外，復有仿冒「HELLO  KITTY
    」商標之衣服四百零伍件扣案及「HELLO  KITTY」商標註冊證二份、現場照片十
    八幀附卷足資佐證。本案事證明確，被告犯行至堪認定，應依法論科。
二、被告明知係意圖欺騙他人，於同一商品，使用相同或近似於三麗鷗公司上開註冊
    商標之圖樣之商品，猶販入後陳列販賣，核其所為，係犯商標法第六十三條販賣
    仿冒商標商品罪。其陳列仿冒商標商品行為為販賣仿冒商標商品行為所吸收，不
    另論罰。被告先後多次販賣仿冒商標商品犯行，時間緊接，方法相同，觸犯構成
    要件相同之罪名，顯係基於概括犯意反覆為之，為連續犯，應依刑法第五十六條
    規定，以一罪論，並加重其刑。爰審酌被告貪圖小利，販賣仿冒商品影響真正商
    標權所表彰之品質及商譽，造成商標專用權人之損失，妨礙社會交易秩序，且所
    為損害我國國際名譽，惟其犯後坦承犯行，態度良好，所獲利益非鉅，已與告訴
    人達成民事和解，賠償告訴人損失，暨其生活狀況、品行、智識程度及犯罪之動
    機、目的、手段等一切情狀，量處如主文所示之刑，並諭知易科罰金之折算標準
    。末查，被告未曾受有期徒刑以上刑之宣告，有臺灣高等法院檢察署刑案紀錄簡
    覆表在卷可按，因一時失慮，致誤觸法網，犯後深表悔悟，態度良好，本院認其
    經此次起訴審判之教訓後，當能知所警惕，而無再犯之虞，因認對被告所處之刑
    以暫不執行為適當，爰併予宣告緩刑二年，希勵自新。扣案仿冒「HELLO  KITTY
    」商標之衣服四百零五件，為被告販賣之仿冒商標商品，均應依商標法第六十四
    條之規定，宣告沒收。
據上論斷，應依刑事訴訟法第四百五十二條、第二百九十九條第一項前段，商標法第
六十三條、第六十四條，刑法第十一條前段、第五十六條、第四十一條、第七十四條
第一款，罰金罰鍰提高標準條例第二條，判決如主文。
本案經檢察官蔡名堯到庭執行職務
中      華      民      國    八十九    年      六      月    十三      日
                                    臺灣臺北地方法院智慧財產法庭
                                        法  官  吳  靜  怡
右正本證明與原本無異。
如不服本判決，應於判決送達後十日內，向本院提出上訴狀。
                                        書記官  李  春  松
中      華      民      國    八十八    年      六      月    二十      日
 


司法院資訊處製作；財團法人民間司法改革基金會備份。
